臺灣高等法院民事裁定
110年度勞聲字第1號
聲  請  人  張祐瑞  
上列聲請人因與相對人吳建業間請求給付工資等事件，對於中華
民國109年11月9日臺灣新北地方法院109年度勞訴字第203號裁定
提起抗告（本院109年度勞抗字第117號），並聲請訴訟救助，本
院裁定如下：
    主  文
聲請駁回。
聲請訴訟費用由聲請人負擔。
    理  由
一、本件聲請意旨略以：伊對相對人吳建業起訴請求損害賠償及
    發給非自願離職證明書，遭臺灣新北地方法院109年度勞訴
    字第203號裁定駁回，伊不服提起抗告，伊因失業、生活困
    難而無資力繳納抗告裁判費，據此聲請訴訟救助等語。
二、按當事人無資力支出訴訟費用者，法院應依聲請，以裁定准
    予訴訟救助。但顯無勝訴之望者，不在此限。民事訴訟法第
    107條第1項定有明文。又按勞工符合社會救助法規定之低收
    入戶、中低收入戶，或符合特殊境遇家庭扶助條例第4條第1
    項之特殊境遇家庭，其聲請訴訟救助者，視為無資力支出訴
    訟費用。勞動事件法第14條第1項亦有規定。另按當事人因
    無資力支出訴訟費用而聲請訴訟救助者，關於無資力支出訴
    訟費用之事由，應提出可使法院信其主張為真實並能即時調
    查之證據，以釋明之，此觀民事訴訟法第109條第2項、第28
    4條規定自明。所謂無資力支出訴訟費用，係指窘於生活，
    且缺乏經濟信用，並無籌措款項以支出訴訟費用之信用技能
    者而言（最高法院43年台抗字第152號判例意旨參照）。法
    院調查聲請人是否無資力支出訴訟費用，專就聲請人提出之
    證據為之，如聲請人未提出證據，或依其提出之證據，未能
    信其無資力支出訴訟費用之主張為真實，即應將其聲請駁回
    ，並無派員調查之必要（最高法院88年度台抗字第161號裁
    定意旨參照）。
三、聲請人雖以其失業、生活困難為由（見原審卷第33頁），向
    本院聲請訴訟救助，惟聲請人未就其有何窘於生活、缺乏經
    濟信用，無籌措款項支付抗告裁判費新臺幣（下同）1,000
    元之信用技能，或有符合勞動事件法第14條第1項視為無資
    力支出訴訟費用規定等節，提出可供即時調查之證據資料以
    為釋明，且核聲請人現年37歲（見原審卷第13頁），正值青
    壯，衡情非無籌措抗告裁判費1,000元之學識、信用及工作
    能力，難認其為無資力之人。揆諸前揭說明，聲請人未釋明
    其為無資力之人，所為聲請訴訟救助，於法未合，無從准許
    ，應予駁回。
四、據上論結，本件聲請為無理由，爰裁定如主文。
中　　華　　民　　國　　110 　年　　1 　　月　　8 　　日
                  勞動法庭
                        審判長法  官  方彬彬
                              法  官  周群翔
                              法  官  陳杰正
正本係照原本作成。
如不服本裁定，應於收受送達後10日內向本院提出抗告狀，並應
繳納抗告費新臺幣１千元。
中　　華　　民　　國　　110 　年　　1 　　月　　11　　日
　　　　　　　　　　    　　　書記官  林雅瑩